# 以美国会计准则出审计报告有什么要求

提问人：4927129 时间：2016-10-31 12:29:13
陈老师，现有一家中美合资企业，要求以美国准则出具审计报告，请问:1、如果以美国审计准则出具审计报告，请问国内一般会计师事务所（非特殊普通合伙）有资格出具吗？ 2 、另外，如果有资格出具，请问需要执行美国审计、会计准则吧？请问有具体法律法规吗？

回答人：chenyiwei
对美国的会计和审计准则不清楚，但有几点应该是明确的： 1 、因为被审计单位是在境内注册的合资企业，因此其法定报表应是根据中国企业会计准则编制的，按美国准则编制的报表是其非法定报表（特殊编制基础），因此需要明确定义其使用对象和编制目的，确保其仅向了这一情况且确有这方面信息需求的使用者分发。 2 、因为是非法定审计，所以中国境内的一般事务所能否出具此类报告，并不取决于中国或美国的法律法规规定，而是看预定的报表使用者是否认可该事务所的独立性和专业胜任能力。 3 、具体的编制基础应由被审计单位与预定的财务报表使用者沟通确定，并在财务报表附注中充分披露。